【裁判字號】    92,訴,648
【裁判日期】    920708
【裁判案由】    毒品危害防制條例
【裁判全文】
臺灣彰化地方法院刑事判決                          九十二年度訴字第六四八號
    公  訴  人  臺灣彰化地方法院檢察署檢察官
    被      告  甲○○
右列被告因違反毒品危害防制條例案件，經檢察官提起公訴（九十二年度毒偵字第三
０六號），本院判決如左：
        主  文
甲○○連續施用第一級毒品，累犯，處有期徒刑壹年。
        事  實
一、甲○○曾於民國八十七年四月間因毒品害防制條例案件，經本院於八十八年二月
    二十二日，以八十七年度易字第一七一一號判處有期徒刑八月確定，入監執行後
    於八十九年六月五日假釋出獄，假釋縮刑期間至八十九年八月二十三日屆滿，未
    經撤銷，視為執行完畢。又於八十七年九月間因施用毒品案件，經本院以八十七
    年度毒聲字第一０八四號裁定送勒戒處所觀察、勒戒後，認無繼續施用毒品之傾
    向，由台灣彰化地方法院檢察署檢察官於八十七年九月二十三日，以八十七年度
    偵字第八一一四號為不起訴處分確定。再於八十八年一月間因施用毒品案件，經
    本院以八十八年度毒聲字第七七號裁定送勒戒處所觀察、勒戒後，認有繼續施用
    毒品之傾向，本院再以八十八年度毒聲字第五七七號裁定令入戒治處所施以強制
    戒治，並經台灣彰化地方法院檢察署檢察官提起公訴，經本院於八十八年四月二
    十二日判處有期徒刑七月確定。仍不知悔改，復基於施用第一級毒品之概括犯意
    ，自九十一年五月底某日起，至九十二年六月十七日九時許止，連續在其位於彰
    化縣芬園鄉○○村○○路○段五一三巷五號住處，以將海洛因摻入香煙中，再點
    燃吸其煙霧之方式，約一星期一次，施用海洛因多次。嗣於九十一年十一月八日
    十一時五十分許，在彰化縣芬園鄉○○村○○路○段五一三巷五號住處為警查獲
    ，經其同意採尿送驗呈嗎啡陽性反應，及於本院審理時自白，始悉上情。
二、案經彰化縣警察局彰化分局報請臺灣彰化地方法院檢察署檢察官偵查起訴。
        理  由
一、右揭犯罪事實，業據被告甲○○分別於警、偵訊及本院審理時坦承不諱，且其被
    查獲後為警採集之尿液，經送請彰化縣衛生局檢驗，及送請詮昕科技股份有限公
    司複驗，結果分別呈嗎啡（海洛因施用入人體後，水解還原成嗎啡，再循嗎啡之
    代謝方式排出體外）及鴉片類陽性反應，有彰化縣衛生局九十一年十一月二十五
    日煙檢字第九一二一七三號煙毒尿液檢驗成績書及詮昕科技股份有限公司九十二
    年四月十五日報告編號00000000號濫用藥物尿液檢驗報告各一紙在卷可
    按。被告之自白堪以採信，本件事證明確，被告犯有施用毒品之犯行應堪認定。
二、又被告曾於八十七年九月間因施用毒品案件，經本院以八十七年度毒聲字第一０
    八四號裁定送勒戒處所觀察、勒戒後，認無繼續施用毒品之傾向，由台灣彰化地
    方法院檢察署檢察官於八十七年九月二十三日，以八十七年度偵字第八一一四號
    為不起訴處分確定。再於八十八年一月間因施用毒品案件，經本院以八十八年度
    毒聲字第七七號裁定送勒戒處所觀察、勒戒後，認有繼續施用毒品之傾向，本院
    再以八十八年度毒聲字第五七七號裁定令入戒治處所施以強制戒治，並經台灣彰
    化地方法院檢察署檢察官提起公訴，經本院於八十八年四月二十二日判處有期徒
    刑七月確定等情，有台灣高等法院被告全國前案紀錄表及臺灣彰化地方法院檢察
    署刑案資料查註紀錄表等資料在卷足憑，顯係於前案施用毒品經強制戒治，由檢
    察官起訴，並經本院判刑確定後，五年內再犯本件施用毒品罪，應予依法論科。
三、核被告所為，係犯毒品危害防制條例第十條第一項之施用第一級毒品罪。被告持
    有第一級毒品之低度行為應為其施用之高度行為吸收，不另論罪，並予敘明。被
    告先後多次施用第一級毒品海洛因之犯行，時間緊接，所犯又係構成要件相同之
    罪名，顯係基於概括犯意反覆為之，為連續犯，應依刑法第五十六條之規定論以
    一罪，並加重其刑。另被告自白九十一年十一月八日至九十二年六月十七日九時
    許止之施用第一級毒品海洛因犯行，雖未據起訴，惟與起訴有罪部分有連續犯之
    裁判上一罪關係，本院自得一併究審。又被告曾於八十七年四月間因毒品害防制
    條例案件，經本院於八十八年二月二十二日，以八十七年度易字第一七一一號判
    處有期徒刑八月確定，入監執行後於八十九年六月五日假釋出獄，假釋縮刑期間
    至八十九年八月二十三日屆滿，未經撤銷，視為執行完畢，有臺灣高等法院被告
    全國前案紀錄表及臺灣彰化地方法院檢察署刑案資料查註紀錄表等各一份在卷可
    按，其於有期徒刑執行完畢後，五年內再犯有期徒刑以上之本罪，為累犯，應依
    刑法第四十七條之規定遞加重其刑。爰審酌被告犯罪次數、施用之期間、動機、
    目的、方法、不知珍惜身體，犯罪所生危害，及犯後坦承犯行，態度良好等一切
    情狀，量處如主文所示之刑，以示懲處。
據上論斷，應依刑事訴訟法第二百九十九條第一項前段，毒品危害防制條例第十條第
一項，刑法第十一條前段、第五十六條、第四十七條，判決如主文。
本案經檢察官徐則賢到庭執行職務。
中      華      民      國      九十二      年      七      月    八    日
                                臺灣彰化地方法院刑事第一庭
                                    法      官  陳  秋  錦
右正本證明與原本無異。
如不服本判決，應於判決送達後十日內，向本院提出上訴狀（須附繕本）。
                                    法院書記官  于  淑  真
中      華      民      國      九十二      年      七      月    八    日
毒品危害防制條例第十條：
施用第一級毒品者，處六月以上五年以下有期徒刑。
施用第二級毒品者，處三年以下有期徒刑。


司法院資訊處製作；財團法人民間司法改革基金會備份。
